【裁判字號】    99,訴,559
【裁判日期】    991228
【裁判案由】    違反毒品危害防制條例
【裁判全文】
臺灣雲林地方法院刑事判決               99年度訴字第559號
公  訴  人  臺灣雲林地方法院檢察署檢察官
被      告  林家煌
選任辯護人  陳青來律師
被      告  陳岳永
選任辯護人  白裕棋律師
被      告  高佩君
選任辯護人  林重仁律師
被      告  曾俊榮
選任辯護人  黃秀惠律師
上列被告等因違反毒品危害防制條例案件，經檢察官提起公訴（
99年度偵字第3272號、第3531號、第3924號、第3951號、第4195
號），本院判決如下：
    主  文
林家煌犯如附表一所示之各罪，各處如附表一「主刑及從刑欄」
所示之刑。應執行有期徒刑肆年陸月。扣案如附表三編號1 「應
沒收銷燬之物及數量欄」所示之物沒收銷燬之。扣案如附表三編
號2 、3 「應沒收之物及數量欄」所示之物均沒收之。未扣案之
販賣第二級毒品所得財物共新臺幣壹萬肆仟貳佰元沒收之（其中
新臺幣壹萬元與陳岳永、高佩君連帶沒收之），如全部或一部不
能沒收時，以其財產抵償之（其中新臺幣壹萬元與陳岳永、高佩
君之財產連帶抵償之）。
陳岳永共同販賣第二級毒品，處有期徒刑年捌月。扣案如附表
三編號2 、3 「應沒收之物及數量欄」所示之物均沒收之。未扣
案之販賣第二級毒品所得財物共新臺幣壹萬元與林家煌、高佩君
連帶沒收之，如全部或一部不能沒收時，以其與林家煌、高佩君
之財產連帶抵償之。
高佩君共同販賣第二級毒品，處有期徒刑年陸月。扣案如附表
三編號2 、3 「應沒收之物及數量欄」所示之物均沒收之。未扣
案之販賣第二級毒品所得財物共新臺幣壹萬元與林家煌、陳岳永
連帶沒收之，如全部或一部不能沒收時，以其與林家煌、陳岳永
之財產連帶抵償之。
曾俊榮犯如附表二所示之各罪，各處如附表二「主刑及從刑欄」
所示之刑。應執行有期徒刑拾陸年。扣案如附表三編號7 、8 「
應沒收銷燬之物及數量欄」所示之物沒收銷燬之。扣案如附表三
編號9 、12「應沒收之物及數量欄」所示之物均沒收之。未扣案
之販賣第一、二級毒品所得財物共新臺幣壹萬伍仟元沒收之，如
全部或一部不能沒收時，以其財產抵償之。
    事  實
一、林家煌明知甲基安非他命屬毒品危害防制條例第2 條第2 項
    第2 款所規定之第二級毒品，不得非法持有或販賣，竟仍基
    於販賣甲基安非他命以營利之各別犯意，先後於下列（一）
    至（五）所載時間、地點、方式，販賣甲基安非他命予蔡尚
    格、林芳德及莊適仲：
（一）於民國99年4 月22日20時36分、21時3 分許，持用000000
      0000門號行動電話與持用0000000000門號行動電話之蔡尚
      格聯絡後，相約在雲林縣西螺鎮廣興里廣興93號之11蔡尚
      格住處巷口見面，以一手交錢一手交貨之方式，由林家煌
      將甲基安非他命1 小包販賣予蔡尚格，並自蔡尚格處得款
      新臺幣（下同）1,000 元。
（二）於99年5 月8 日19時50分、19時56分、20時14分、20時18
      分許，持用0000000000門號行動電話與持用0000000000門
      號行動電話之林芳德聯絡後，相約在雲林縣虎尾鎮○○路
      某處見面，以一手交錢一手交貨之方式，由林家煌在其所
      駕駛之自小客車上，將甲基安非他命1 小包販賣予林芳德
      ，並自林芳德處得款1,000 元。
（三）於99年5 月27日22時57分許，持用0000000000門號行動電
      話與持用0000000000門號行動電話之林芳德聯絡後，相約
      在雲林縣虎尾鎮○○路某處，以一手交錢一手交貨之方式
      ，由林家煌在其所駕駛之自小客車上，將甲基安非他命1
      小包販賣予林芳德，並自林芳德處得款500 元。
（四）於99年6 月7 日21時42分、21時45分、21時47分許，持用
      0000000000門號行動電話與持用0000000000門號行動電話
      之莊適仲聯絡，相約在雲林縣西螺鎮第一商業銀行，以一
      手交錢一手交貨之方式，由林家煌將重約0.2 公克甲基安
      非他命1 小包販賣予莊適仲，並自莊適仲處得款900 元。
（五）於99年6 月15日10時33分、10時45分許，持用0000000000
      門號行動電話與持用0000000000門號行動電話之莊適仲聯
      絡，相約在雲林縣虎尾鎮中溪里霹靂國際多媒體股份有限
      公司門口斜對面，以一手交錢一手交貨之方式，由林家煌
      將重約0.16公克甲基安非他命1 小包販賣予莊適仲，並自
      莊適仲處得款800 元。
二、林家煌於99年6 月8 日11時48分、12時、12時6 分許，持用
    0000000000門號行動電話與持用0000000000門號行動電話之
    高佩君聯絡，相約在雲林縣斗南鎮斗南火車站會面，並於同
    日稍後，在雲林縣斗南鎮○○街45號8 樓陳岳永、高佩君租
    屋處，共同基於販賣第二級毒品甲基安非他命以營利之犯意
    聯絡，協議由陳岳永、高佩君提供甲基安非他命，並推由林
    家煌兜售甲基安非他命予不特定之施用毒品者，再由林家煌
    將販賣甲基安非他命所得回帳交付予陳岳永、高佩君，事後
    由陳岳永、高佩君分派利潤予林家煌之方式，合作販賣甲基
    安非他命。林家煌、陳岳永及高佩君即於99年6 月11日晚間
    ，共同南下高雄某處，與上游毒品提供者接觸見面，陳岳永
    、高佩君自該上游毒品提供者取得甲基安非他命若干後，旋
    將其中重約3 錢之甲基安非他命3 包交由林家煌負責販賣，
    林家煌即將該甲基安非他命向不詳姓名年籍之施用毒品者兜
    售，得款約10,000元。陳岳永則於99年6 月12日1 時18分、
    1 時33分、2 時1 分、2 時35分、3 時3 分許，持用000000
    0000門號行動電話與持用0000000000門號行動電話之林家煌
    聯絡，催促林家煌儘速將販賣甲基安非他命之所得回帳，林
    家煌即將10,000元寄放在雲林縣斗南鎮○○街45號陳岳永、
    高佩君租屋處樓下之「東京電子遊戲場」，託該處不知情之
    櫃檯小姐程佳珍轉交陳岳永收受，嗣後陳岳永即自程佳珍處
    取得林家煌回帳之販毒所得10,000元。
三、曾俊榮明知海洛因、甲基安非他命分別屬毒品危害防制條例
    第2 條第2 項第1 、2 款所規定之第一、二級毒品，均不得
    非法持有或販賣，竟仍基於販賣海洛因以營利之犯意，於下
    列（一）所載時間、地點、方式，販賣海洛因予廖益成；又
    基於販賣甲基安非他命以營利之各別犯意，先後於下列（一
    ）至（五）所載時間、地點、方式，販賣甲基安非他命予廖
    益成、林家煌及林雄宗：
（一）於99年2 月26日20時25分、21時許，持用0000000000門號
      行動電話與持用0000000000門號行動電話之廖益成聯絡後
      ，於同日21時10分許，在雲林縣二崙鄉永定村埤塘納骨塔
      後方某橋上，以一手交錢一手交貨之方式，由曾俊榮將重
      約1 公克之海洛因1 包及甲基安非他命1 小包販賣予廖益
      成，並自廖益成處得款10,000元。
（二）於99年5 月1 日22時46分、22時51分、23時17分、同年月
      2 日1 時19分、6 時55分、9 時21分許，持用0000000000
      門號行動電話與持用0000000000門號行動電話之林家煌多
      次聯絡後，於同年月3 日中午某時，在臺北縣林口鄉○○
      ○路曾俊榮居處附近，以賒帳方式，將重約半錢之甲基安
      非他命販賣予林家煌，而林家煌所積欠之購毒款項至今仍
      未給付。
（三）於99年5 月20日13時55分、16時55分及17時31分許，持用
      0000000000門號行動電話與持用0000000000門號行動電話
      之林雄宗連絡後，相約在雲林縣崙背鄉草湖村庄尾某處，
      以一手交錢一手交貨之方式，將重約8 分之1 錢之甲基安
      非他命販賣予林雄宗，並自林雄宗處得款2,500元。
（四）於99年5 月26日11時45分、14時24分及15時27分許，持用
      0000000000門號行動電話與持用0000000000門號行動電話
      之林雄宗連絡後，相約在雲林縣崙背鄉草湖村庄尾某處，
      以一手交錢一手交貨之方式，將重約8 分之1 錢之甲基安
      非他命販賣予林雄宗，並自林雄宗處得款2,500 元。
（五）於99年6 月4 日8 時7 分、同年月5 日9 時14分、9 時19
      分、9 時29分、9 時47分及9 時49分許，持用0000000000
      門號行動電話與持用0000000000門號行動電話之林雄宗連
      絡後，指派與其有販賣毒品以營利之犯意聯絡之某姓名年
      籍不詳之成年男子前往彰化縣田尾鄉「怡心園親水公園」
      某處，以賒帳方式，將8 分之1 錢之甲基安非他命販賣予
      林雄宗，而林雄宗所積欠之購毒款項迄今仍未給付。
二、案經法務調查局雲林縣調查站、雲林縣警察局及雲林縣警察
    局西螺分局報請臺灣雲林地方法院檢察署檢察官偵查起訴。
    理  由
壹、證據能力之說明：
一、按被告以外之人於偵查中向檢察官所為之陳述，除顯有不可
    信之情況者外，得為證據，刑事訴訟法第159 條之1 第2 項
    定有明文。所謂「不可信之情況」，應由法院審酌被告以外
    之人於陳述時之外在環境及情況而為判斷；而被告以外之人
    於偵查時，是否與被告對質，與其陳述時之外在環境並無必
    然之關聯，自不得以偵查中未經被告詰問，逕認該陳述無證
    據能力；至該等陳述與事實是否相符，要屬證據證明力之問
    題，與證據能力之有無，不容混淆（最高法院94年度台上字
    第7132號、95年度台上字第1585號等判決要旨參照）。又證
    人於檢察官偵查中所為之陳述，審酌該陳述作成之客觀條件
    及環境，認其心理狀態健全，並無受到脅迫、利誘或詐欺，
    自非顯有不可信之情形，依刑事訴訟法第159 條之1 第2 項
    之規定，亦得為證據（最高法院95年度台上字第934 號判決
    要旨參照）。經查，下述經本院列為本案證據之證人蔡尚格
    、林芳德、莊適仲、廖益成及林雄宗於檢察官偵查時所為之
    證述，及共同被告林家煌立於證人地位於檢察官偵查時所為
    之證述，依據偵訊過程及筆錄記載，可認渠等於檢察官偵查
    中為陳述時，並無任何遭受外力不當干涉之顯不可信之情況
    ，況被告及辯護人於本院審理時，亦無具體指陳該等證述作
    成時，有何外在環境及情況足以影響證人證述之任意性及真
    實性，而有何顯有不可信之情況者，故該證人於偵訊時之證
    述，均堪認有證據能力。
二、卷附行動電話門號申請使用人查詢資料，屬於各該電信公司
    從事登錄所轄行動電話申請資料之從事業務之人，本於業務
    上或通常業務過程所製作之電磁紀錄文書，再透過查詢列印
    為紙本，為從事業務之人於業務上或通常業務過程所須製作
    之紀錄文書，本院既查無有何顯有不可信之情況，依據刑事
    訴訟法第159 條之4 第2 款之規定，均應認有證據能力。
三、按刑事訴訟法第159 條之5 第2 項所規定：「當事人、代理
    人或辯護人於法院調查證據時，知有第159 條第1 項不得為
    證據之情形，而未於言詞辯論終結前聲明異議者，視為有前
    項之同意。」乃係基於證據資料愈豐富，愈有助於真實發現
    之理念，酌採當事人進行主義之證據處分權原則，並強化言
    詞辯論主義，透過當事人等到庭所為之法庭活動，在使訴訟
    程序順暢進行之要求下，承認傳聞證據於一定條件內，得具
    證據適格。此種「擬制同意」，因與同條第1 項之明示同意
    有別，實務上常見當事人等係以「無異議」或「沒有意見」
    表示之，斯時倘該證據資料之性質，已經辯護人閱卷而知悉
    ，或自起訴書之記載而了解，或偵、審中經檢察官、審判長
    、受命法官、受託法官告知，或被告逕為認罪答辯或有類似
    之作為、情況，即可認該相關人員於調查證據之時，知情而
    合於擬制同意之要件（最高法院96年度台上字第4174號判決
    意旨參見）。經查，除上開供述證據外，本判決下列所引用
    之其餘被告以外之人於審判外之供述證據，被告陳岳永之選
    任辯護人雖曾於本案準備程序中，主張林家煌及林芳德之警
    詢筆錄無證據能力，然辯護人業於本院99年12月9 日審理期
    日中，表示同意上開筆錄作為證據使用（詳本院卷三第20頁
    背面），除此之外，公訴人、被告及其辯護人於本院準備程
    序及審判期日中均未對此部分之證據能力有所爭執，且迄至
    言詞辯論終結前亦未聲明異議，本院審酌該證據資料製作時
    之情況，均無違法不當及證明力明顯過低之瑕疵，亦認為以
    之作為證據應屬適當，揆諸前開規定，均認有證據能力。
四、本案為警針對證人蔡尚格持用之0000000000門號行動電話、
    被告林家煌持用之0000000000門號行動電話、證人廖益成持
    用之0000000000門號行動電話、被告曾俊榮持用之00000000
    00門號行動電話所實施之通訊監察，係檢察官依據通訊保障
    及監察法向本院聲請核發99年聲監字第151 號、99年聲監字
    第196 號、99年聲監續字第190 號、99年聲監字第73號、99
    年聲監字第251 號通訊監察書予以實施監聽在案，有該通訊
    監察書附卷可憑（99年度聲羈字第283 號卷第4 頁至第6 頁
    、99年度偵字第3272號卷一第212 頁至第214 頁、第215 頁
    至第217 頁、第223 頁至第224 頁、99年度偵字第3531號卷
    第44頁至第46頁），經核確實符合通訊保障及監察法之法定
    程序，是前揭通訊監察書許可之監察期間內，監聽所得之通
    話內容並進而轉譯之譯文，符合通訊保障及監察法之法定程
    序，係屬合法取得之證據。又公訴人、被告及其辯護人對於
    依上開通訊監察所得之譯文內容之真正並無爭執，對於錄音
    所譯成文書之真正亦不爭執，且本案通訊監察譯文並於本院
    審理時經合法調查，則此等通訊監察之譯文自均具有證據能
    力。
五、按現行刑事訴訟法關於「鑑定」之規定，除選任自然人充當
    鑑定人外，另設有囑託機關鑑定制度。依同法第198 條、第
    208 條之規定，不論鑑定人或鑑定機關、團體，固均應由法
    院、審判長、受命法官或檢察官視具體個案之需要而為選任
    、囑託，並依第206 條之規定，提出言詞或書面報告，始符
    合同法第159 條第1 項所定得作為證據之「法律有規定」之
    情形，否則所為之鑑定，仍屬傳聞證據。然於司法警察機關
    調查中之案件，為因應實務上，或因量大、或有急迫現實需
    求，併例行性當然有鑑定之必要者，例如毒品之種類與成分
    、尿液之毒品反應，或者槍彈有無殺傷力等鑑定，基於檢察
    一體原則，得由該管檢察長對於轄區內之案件，以事前概括
    選任鑑定人或囑託鑑定機關、團體之方式，俾便轄區內之司
    法警察官、司法警察對於調查中之此類案件，得即時送請先
    前已選任之鑑定人或囑託之鑑定機關、團體實施鑑定，以求
    時效（法務部92年9 月1日 法檢字第0920035083號函參照，
    刊載於法務部公報第312 期）。是此種由檢察機關概括選任
    鑑定人或概括囑託鑑定機關、團體，再轉知司法警察官、司
    法警察於調查犯罪時參考辦理之作為，法無明文禁止，係為
    因應現行刑事訴訟法增訂傳聞法則及其例外規定之實務運作
    而為，與檢察官選任或囑託為鑑定者，性質上並無差異，同
    具有證據能力（最高法院96年度台上字第2860號判決要旨參
    照）。查下列經引用作為本案證據之毒品鑑定報告以及尿液
    檢驗報告，均經送鑑之標準作業流程分別送請行政院衛生署
    草屯療養院、法務部調查局及正修科技大學超微量研究科技
    中心進行鑑定，揆諸前揭說明，該等毒品鑑定書及尿液檢驗
    報告，均屬法律規定得為證據者，自均有證據能力。
六、本案為警搜索查扣如附表三編號1 至4 所示之物，係經被告
    林家煌自願同意受搜索，而由員警對被告林家煌實施搜索扣
    得之物，有被告林家煌自願搜索同意書附卷可憑（詳雲警刑
    偵二字第00991902000 號卷第258 頁）；如附表三編號7 至
    13所示之物，則係經法務部調查局雲林縣調查站人員，在得
    被告曾俊榮同意之下，對被告曾俊榮住所實施搜索而扣得之
    物，有法務部調查局雲林縣調查站調查筆錄附卷可佐（詳99
    年度偵字第3531號卷第16頁及其背面頁），均非供述證據，
    而公訴人、被告及辯護人對於該等物證之證據能力亦均未表
    示異議，或主張係執法人員違法取得，且查無不得作為證據
    之事由，復與本案待證事實具關聯性，依法自得作為證據，
    而均有證據能力。
貳、認定犯罪事實之依據：
一、訊據被告林家煌業於偵查中及本院審理時，對於上揭事實欄
    一、（一）至（五）所述之犯行均坦承不諱，並有下列證據
    在卷可資佐證：
（一）事實欄一、（一）部分，經證人蔡尚格於警詢時證述，及
      偵查中結證明確（詳99年度偵字第3272號卷一第73頁；99
      年度偵字第3272號卷二第59、60、61頁），且有本院99年
      聲監字第151 號通訊監察書及電話附表、被告林家煌所持
      用0000000000號行動電話與證人蔡尚格所持用0000000000
       號 行動電話先後於99年4 月22日20時36分、21時3 分許
      之通訊監察譯文在卷可按（詳99年度聲羈字第283 號卷第
      4 頁至第6 頁；99年度偵字第3272號卷一第76頁至第77頁
      ），又證人蔡尚格經警採集其尿液送驗後，確呈第二級毒
      品安非他命類代謝物之陽性反應，有雲林縣警察局查獲毒
      品嫌犯尿液送檢真實姓名對照表、正修科技大學超微量研
      究科技中心報告編號R00-0000-000號尿液檢驗報告在卷可
      佐（詳本院卷一第143 、144 頁），而證人蔡尚格有施用
      第二級毒品之前科紀錄，亦有臺灣高等法院被告前案紀錄
      表在卷可參（詳本院卷一第14頁至第18頁背面）。益徵證
      人蔡尚格證稱其有施用甲基安非他命之習慣，而向被告林
      家煌於事實欄一、（一）所述之時地，購買甲基安非他命
      之證詞，應屬實在。
（二）事實欄一、（二）、（三）部分，經證人林芳德於警詢時
      證述，及偵查中結證明確（詳99年度偵字第3272號卷一第
      143 頁至第146 頁背面、第153 頁至第155 頁、第157 頁
      ），且有本院99年聲監字第196 號通訊監察書及電話附表
      、被告林家煌所持用0000000000號行動電話與證人林芳德
      所持用0000000000號行動電話先後於99年5 月8 日19時50
      分、19時56分、20時14分、20時18分許、99年5 月27日22
      時57分許之通訊監察譯文在卷可按（詳99年度偵字第3272
      號卷一第212 、213 頁、第144 頁及其背面頁、第146 頁
      ），又證人林芳德有施用第二級毒品之前科紀錄，此有臺
      灣高等法院被告前案紀錄表在卷可參（詳本院卷三第12頁
      至第14頁背面）。益徵證人林芳德證稱其有施用甲基安非
      他命之習慣，而向被告林家煌於事實欄一、（二）、（三
      ）所述之時地，購買甲基安非他命之證詞，應屬實在。
（三）事實欄一、（四）、（五）部分，經證人莊適仲於警詢時
      證述，及偵查中結證明確（詳99年度偵字第3272號卷一第
      240 頁、第257 頁至第259 頁、第261 頁至第262-1 頁、
      第271 頁、第274 頁），且有本院99年聲監續字第190 號
      通訊監察書及電話附表、被告林家煌所持用0000000000號
      行動電話與證人莊適仲所持用0000000000號行動電話先後
      於99年6 月7 日21時42分、21時45分、21時47分許、99年
      6 月15日10時33分、10時45分許之通訊監察譯文在卷可按
      （詳99年度偵字第3272號卷一第215 、216 頁、第257 、
      258 頁、第261 、262 頁），又證人莊適仲有施用第二級
      毒品之前科紀錄，此有臺灣高等法院被告前案紀錄表在卷
      可參（詳本院卷二第211 頁至第213 頁）。益徵證人莊適
      仲證稱其有施用甲基安非他命之習慣，而向被告林家煌於
      事實欄一、（四）、（五）所述之時地，購買甲基安非他
      命之證詞，應屬實在。
二、訊據被告林家煌業於偵查中及本院審理時，被告陳岳永於本
    院99年11月26日審理時，被告高佩君於本院99年12月9 日審
    理時，對於上開事實欄二所述之犯行均坦承不諱，經核與證
    人林芳德於警詢時證述：據我所知林家煌的毒品來源是陳岳
    永及高佩君提供等語（詳99年度偵字第3272號卷一第146 頁
    背面），及偵查中結證：林家煌跟我說他的毒品是從陳岳永
    、高佩君來的，我有跟陳岳永、高佩君見過面，是林家煌介
    紹我們認識的，我們見面過很多次，所以我不會認錯人，我
    有看過林家煌先跟他們拿安非他命，回帳之後，再拿安非他
    命等語（99年度偵字第3272號卷一第155 頁），及被告林家
    煌於偵查中立於證人地位證稱：因為陳岳永、高佩君有安非
    他命，我有車子，所以我要與他們配合，他們出安非他命，
    我負責送。錢回來交給高佩君，高佩君會負責將利潤分給我
    ；我要去跟陳岳永、高佩君拿時，曾邀林芳德跟我一起去；
    （提示0000000000門號行動電話於99年6 月12日2 時35分、
    3 時3 分之通訊監察譯文）我是跟陳岳永講電話，「一半一
    半」是指我拿三錢出去賣到剩不到一半，當時跟他講電話的
    時候剩下三分之一，當時他叫我把錢寄在電子遊戲場，那電
    子遊戲場就是陳岳永住處的樓下，我當時急著要離開，而且
    陳岳永當時沒有在樓上，所以才會寄在電子遊戲場。「一萬
    元」就是我幫她賣出去的錢等語相符（詳99年度偵字第3272
    號卷一第186 、188 頁；99年度偵字第3272號卷一第81、84
    頁；99年度偵字第3951號卷第124 、126 頁），且有本院99
    年聲監續字第190 號通訊監察書及電話附表、被告林家煌所
    持用0000000000號行動電話與被告陳岳永、高佩君所持用00
    00000000號行動電話先後於99年6 月8 日11時48分、12時、
    12時6 分許、99年6 月12日1 時18分、1 時33分、2 時1 分
    、2 時35分、3 時3 分許之通訊監察譯文在卷可按（99年度
    偵字第3951號卷第85、86頁、第101 頁至第104 頁）。是可
    認被告林家煌有與被告陳岳永、高佩君基於販賣第二級毒品
    甲基安非他命之犯意聯絡，由被告陳岳永、高佩君將重約3
    錢之甲基安非他命3 包交由被告林家煌負責販賣，而被告林
    家煌即將該甲基安非他命向不詳姓名年籍之施用毒品者兜售
    後得款約10,000元，並將該10,000元販毒所得回帳予被告陳
    岳永、高佩君而為共同販賣第二級毒品甲基安非他命之犯行
    屬實。
三、訊據被告曾俊榮於偵查中雖僅就事實欄三、（二）至（五）
    所述之犯行自白，然其於本院99年10月8 日準備程序中，對
    於上開事實欄三、（一）至（五）所述之犯罪事實均坦承不
    諱，且均為認罪之表示，並有下列證據在卷可資佐證：
（一）事實欄三、（一）部分，經證人廖益成於警詢時證述，及
      偵查中結證明確（詳99年度偵字第3272號卷一第230 頁及
      其背面頁、第234 、235 頁），且有本院99年聲監字第73
      號通訊監察書及電話附表、被告曾俊榮所持用0000000000
      號行動電話與證人廖益成所持用0000000000號行動電話先
      後於99年2 月26日20時25分、21時許之通訊監察譯文在卷
      可按（99年度偵字第3272號卷一第229 頁背面至第230 頁
      背面），又證人廖益成有施用第一、二級毒品之前科紀錄
      ，此有臺灣高等法院被告前案紀錄表在卷可參（詳本院卷
      三第16頁至第17頁）。是可認證人廖益成證稱其向被告曾
      俊榮於事實欄三、（一）所述之時地，購買海洛因及甲基
      安非他命之證詞，應屬實在。
（二）事實欄三、（二）部分，經被告林家煌立於證人地位於警
      詢時證述，及偵查中結證明確（詳99年度偵字第3272號卷
      一第170 、171 頁、第184 、188 頁），且有本院99年聲
      監字第196 號通訊監察書及電話附表、被告曾俊榮所持用
      0000000000號行動電話與被告林家煌所持用0000000000號
      行動電話先後於99年5 月1 日22時46分、22時51分、23時
      17分、99年5 月2 日1 時19分、6 時55分、9 時21分許之
      通訊監察譯文在卷可按（99年度偵字第3272號卷一第212
      、213 頁、第170 頁至第172 頁）。是可認被告林家煌立
      於證人地位證稱其向被告曾俊榮於事實欄三、（二）所述
      之時地，購買甲基安非他命之證詞，應屬實在。
（三）事實欄三、（三）至（五）部分，經證人林雄宗於警詢時
      證述，及偵查中結證明確（詳99年度偵字第3531號卷第52
      頁至第53頁背面、第58頁至第61頁），且有本院99年聲監
      字第251 號通訊監察書及電話附表、被告曾俊榮所持用00
      00000000號行動電話與林雄宗所持用0000000000號行動電
      話先後於99年5 月20日13時55分、16時55分及17時31分許
      、99年5 月26日11時45分、14時24分、15時27分許、99年
      6 月4 日8 時7 分許、99年6 月5 日9 時14分、9 時19分
      、9 時29分、9 時47分、9 時49分許之通訊監察譯文在卷
      可按（詳99年度偵字第3531號卷第44頁至第46頁、第56頁
      及其背面頁），又證人林雄宗經警採集其尿液送驗後，確
      呈第二級毒品甲基安非他命代謝物之陽性反應，有法務部
      調查局99年8 月6 日調科壹字第09900350000 號鑑定書在
      卷可佐（詳本院卷一第125 頁），而證人林雄宗有施用第
      二級毒品之前科紀錄，亦有臺灣高等法院被告前案紀錄表
      在卷可參（詳本院卷三第18頁）。益徵證人林雄宗證稱其
      有施用甲基安非他命之習慣，而向被告曾俊榮於事實欄三
      、（三）至（五）所述之時地，購買甲基安非他命之證詞
      ，應屬實在。
四、被告林家煌所為如事實欄一、二所示之犯行，及被告曾俊榮
    所為如事實欄三所述之犯行，除有前揭所列各項供述證據、
    非供述證據在案可稽之外，並經警實施搜索後，扣得有如附
    表三編號1 、2 、3 、7 、8 、9 、12所示之各項扣案物，
    此有搜索扣押筆錄、扣押物品目錄表、扣押物品清單及扣案
    物品照片在卷可憑（詳雲警刑偵二字第00991902000 號卷第
    266 頁至第269 頁、第272 、273 頁；99年度偵字第3924號
    卷第10、11頁；99年度偵字第3531號卷第21頁；本院卷一第
    129 頁至第133 頁）。而扣案如附表三編號1 所示之物，經
    以化學呈色法、氣相層析質譜分析法（GC/MS ）鑑定後，確
    實含有第二級毒品甲基安非他命成分，有行政院衛生署草屯
    療養院99年10月19日草療鑑字第0991000159號鑑定書附卷可
    按（詳本院卷二第168 、169 頁）；扣案如附表三編號7 所
    示之物，經以化學呈色法、氣相層析質譜分析法（GC/MS ）
    鑑定後，確實含有第一級毒品海洛因成分，有法務部調查局
    濫用藥物實驗室99年8 月11日調科壹字第09923018120 號鑑
    定書在卷可憑（詳本院卷一第127 頁）；扣案如附表三編號
    8 所示之物，經以化學呈色法、氣相層析質譜分析法（GC/M
    S ）鑑定後，確實含有第二級毒品甲基安非他命成分，有法
    務部調查局99年7 月31日調科壹字第09900350780 號鑑定書
    在卷可憑（詳本院卷一第128 頁）。
五、按聯絡毒品買賣、交付毒品、收取毒品買賣價金等行為，均
    屬販賣毒品罪構成要件事實之部分行為，苟有參與其事，即
    係實行犯罪行為，自應負販賣毒品罪責（最高法院97年台上
    字第1439號判決意旨參照）。而我國查緝毒品交易之執法甚
    嚴，對於販賣第一級毒品罪科以死刑或無期徒刑，對於販賣
    第二級毒品罪科以最輕本刑為7 年以上有期徒刑之重度刑責
    。販賣海洛因、甲基安非他命均係違法行為，非可公然為之
    ，亦無公定價格，且容易分裝、增減份量，而買賣之價格，
    可能隨時依交易雙方關係之深淺、購毒者之資力、需求量及
    對行情之認知、毒品來源是否充裕、查緝是否嚴謹、購毒者
    被查獲後供出購買對象之可能風險等情形，而異其標準，非
    可一概而論，從而販賣之利得，除被告就販賣之價量俱臻明
    確供述外，委難察得實情，然販賣之人從價差或量差中牟利
    之方式雖異，其意圖營利之販賣行為則無二致。而毒品危害
    防制條例所處罰之「販賣」毒品罪，所著重者為在主觀上有
    藉以牟利之惡性，及對毒品之擴散具有較有償或無償轉讓行
    為更嚴重之危害性，被告「營利」之意圖係從客觀之社會環
    境、情況及證人、物證等資料，依據證據法則綜合研判認定
    ；衡諸毒品海洛因、甲基安非他命均量微價高，且為政府查
    緝之違禁物，販賣第一、二級毒品罪均屬重罪，凡販賣毒品
    者，茍無利益可圖，應無甘冒被他人供出來源或遭檢警查緝
    法辦之危險而平價供應無何交情可言之他人施用之理，因此
    其販入之價格必較出售之價格低廉，或以同一價格販賣而減
    少毒品之份量，而有從中賺取買賣價差牟利之意圖及事實，
    應屬合理之認定。從而，被告林家煌、陳岳永、高佩君及曾
    俊榮與上揭事實欄所述之購毒交易對象既均非至親舊故關係
    ，且無任何證據證明被告四人僅係單純以同一價量委買或轉
    售，是依據上開積極證據及經驗法則綜合研判，倘無差額利
    潤可圖，衡情被告四人應不致於甘冒罹犯重典之風險，無端
    平白交付毒品，故被告四人於該等犯行中應有販賣毒品以營
    利之意圖及事實，應堪認定。
六、綜上可認被告之自白，確與事實相符，足以採信。本件被告
    犯行均堪以認定，應依法論科。
參、論罪科刑部分：
一、按海洛因、甲基安非他命分別係毒品危害防制條例第2 條第
    2 項第1 、2 款所列管之第一、二級毒品，不得非法持有及
    販賣。是核被告林家煌如事實欄一、（一）至（五）及事實
    欄二所述之犯行，被告陳岳永、高佩君如事實欄二所述之犯
    行，均係犯毒品危害防治條例第4 條第2 項販賣第二級毒品
    罪；被告曾俊榮如事實欄三、（一）所述之犯行，係犯毒品
    危害防制條例第4 條第1 項販賣第一級毒品罪及同條第2 項
    販賣第二級毒品罪，如事實欄三、（二）至（五）所述之犯
    行，均係犯毒品危害防治條例第4 條第2 項販賣第二級毒品
    罪。
二、被告林家煌、陳岳永及高佩君就事實欄二所述之犯行，有犯
    意之聯絡及行為之分擔，應論以毒品危害防制條例第4 條第
    2 項販賣第二級毒品罪之共同正犯。被告曾俊榮就事實欄三
    、（五）所述之犯行，與該事實欄所述之某姓名年籍不詳之
    成年男子，有犯意聯絡及行為分擔，亦應論以毒品危害防制
    條例第4 條第2 項販賣第二級毒品罪之共同正犯。
三、被告林家煌、陳岳永及高佩君各次販賣前持有第二級毒品之
    低度行為；被告曾俊榮各次販賣前持有第一、二級毒品之低
    度行為，均各為各次販賣之高度行為所吸收，均不另論罪。
    被告林家煌、陳岳永及高佩君如事實欄二所述之犯行，並無
    證據足資證明被告係基於數決意且為數次販賣行為，是依罪
    疑唯輕原則，應僅論以一罪。被告曾俊榮如事實欄三、（一
    ）所述之犯行，係以一行為同時觸犯毒品危害防制條例第4
    條第1 項販賣第一級毒品罪及同條第2 項販賣第二級毒品罪
    ，為想像競合犯，應從一重以毒品危害防制條例第4 條第1
    項販賣第一級毒品罪處斷。被告林家煌、曾俊榮所犯之數次
    販賣毒品罪間，犯意各別，行為互異，應予以分論併罰之。
四、按毒品危害防制條例第17條第2 項關於「犯第4 條至第8條
    之罪於偵查及審判中均自白者，減輕其刑。」之規定，旨在
    獎勵犯罪人之悛悔，同時使偵查或審判機關易於發現真實，
    以利毒品查緝，俾收防制毒品危害之效，故不論該被告之自
    白，係出於自動或被動、簡單或詳細、一次或多次，並其自
    白後有無翻異，苟其於偵查及審判中均曾有自白，即應依法
    減輕其刑（最高法院98年度台上字第6928號判決意旨供參）
    。經查，被告林家煌就犯罪事實欄一、（一）至（五）及二
    所述之犯行，被告曾俊榮就犯罪事實欄三、（二）至（五）
    所述之犯行，於偵查及本院審理時均已自白不諱，各合於毒
    品危害防制條例第17條第2 項規定減輕其刑之情形，應依該
    條規定各予以減輕其刑。
五、按刑之量定，為求個案裁判之妥當性，法律固賦予法院裁量
    權，但此項裁量權之行使，除應依刑法第57條規定，審酌行
    為人及其行為等一切情狀，為整體之評價，並應顧及比例原
    則與平等原則，使罪刑均衡，輕重得宜，以契合社會之法律
    感情。按犯罪之情狀顯可憫恕，認科以最低度刑仍嫌過重者
    ，得酌量減輕其刑，刑法第59條定有明文，所謂「犯罪之情
    狀」，與同法第57條規定科刑時應審酌之一切情狀，並非有
    截然不同之領域，於裁判上酌減其刑時，應就犯罪一切情狀
    ，予以全盤考量，審酌其犯罪有無可憫恕之事由（即有無特
    殊之原因與環境，在客觀上足以引起一般同情，以及宣告法
    定低度刑，是否猶嫌過重等等），以為判斷。本院審酌被告
    曾俊榮所犯販賣第一級毒品罪之法定本刑為：「死刑或無期
    徒刑；處無期徒刑者，得併科新臺幣2 千萬元以下罰金」，
    然同為販賣第一級毒品之人，或有大盤毒梟者，亦有中、小
    盤之分，甚或僅止於吸毒者友儕間為求互通有無之有償轉讓
    者亦有之，其販賣行為所造成危害社會之程度自屬有異，法
    律科處此類犯罪，所設之法定最低本刑卻同為「處無期徒刑
    者，得併科新臺幣2 千萬元以下罰金」（縱令依毒品危害防
    制條例第17條第2 項減輕其刑後，仍須判處15年以上有期徒
    刑），不可謂不重，自非不可依客觀之犯行與主觀之惡性二
    者加以考量其情狀是否有可憫恕之處，適用刑法第59條之規
    定酌量減輕其刑，期使個案裁判之量刑能斟酌至當，符合比
    例原則。查被告曾俊榮販賣第一級毒品之行為，雖無視國家
    對於杜絕毒品危害之禁令，行為固屬不當，應予非難，然其
    販賣次數僅有一次，販賣之數量非鉅，其散播毒品之範圍及
    數量有限，犯罪之情節尚非至惡，其因一時貪念，致罹重典
    ，相對於掌控毒品上游來源之長期大量販賣毒品之大毒梟而
    言，其對社會治安及國民健康之危害顯然較小，從被告犯案
    情節觀之，倘就其如事實欄三、（一）所述犯行部分，遽處
    以依毒品危害防制條例第4 條第1 項死刑或無期徒刑，均仍
    無異失之過苛而不盡情理，不免予人情輕法重之感，且難謂
    符合罪刑相當性及比例原則，更無從與大毒梟之惡行有所區
    隔，是其販賣第一級毒品之犯罪情狀相較於法定之重刑，在
    客觀上足以引起一般人之同情，情節尚堪憫恕，爰依刑法第
    59條之規定，就其所犯販賣第一級毒品之犯行，予以酌量減
    輕其刑。又本院審酌被告陳岳永及高佩君所犯販賣第二級毒
    品罪之法定本刑為：「無期徒刑或7 年以上有期徒刑，得併
    科新臺幣1 千萬元以下罰金」，然同為販賣第二級毒品之人
    ，其原因動機不一，犯罪情節未必盡相同，其販賣行為所造
    成危害社會之程度自屬有異，然法律科處此類犯罪，所設之
    法定最低本刑卻同為「處7 年以上有期徒刑，得併科新臺幣
    1 千萬元以下罰金」，不可謂不重，自非不可依客觀之犯行
    與主觀之惡性二者加以考量其情狀是否有可憫恕之處，適用
    刑法第59條之規定酌量減輕其刑，期使個案裁判之量刑能斟
    酌至當，符合比例原則。查被告陳岳永及高佩君販賣第二級
    毒品之行為，雖無視國家對於杜絕毒品危害之禁令，行為固
    屬不當，應予非難，然被告陳岳永自陳：係想要幫助林家煌
    籌措賠償費，才因而幫被告林家煌拿毒品等語（詳本院卷三
    第31頁）；高佩君自陳：係因男友即被告陳岳永為該販賣毒
    品行為而被牽扯參與其中等語（詳本院卷三第30頁及其背面
    頁），是從被告犯案之原因動機觀之，倘就其犯行遽依毒品
    危害防制條例第4 條第2 項處以最低法定本刑7 年，仍無異
    失之過苛而不盡情理，不免予人情輕法重之感，且難謂符合
    罪刑相當性及比例原則，是其販賣第二級毒品之犯罪情狀相
    較於法定之重刑，在客觀上足以引起一般人之同情，情節尚
    堪憫恕，爰均依刑法第59條之規定，就其所犯販賣第二級毒
    品之犯行，予以酌量減輕其刑。
六、爰審酌被告四人因貪圖販毒所得利潤，或基於私人情誼，致
    未能正視販賣毒品所可能對他人健康造成之戕害，及對社會
    治安之危害，而恣意販賣毒品予他人，然衡之被告林家煌學
    歷為國中畢業，智識程度不高、父親已過世而與母親相依為
    命、單身未婚；被告陳岳永、高佩君共同生育有一現年兩歲
    之子女需渠等照料；被告曾俊榮學歷為國中畢業，智識程度
    不高，及被告四人均已於本院審理時坦承犯行，販賣毒品之
    數量、所得等一切情狀，就被告林家煌、曾俊榮分別量處如
    附表一、二所示之刑；就被告陳岳永、高佩君分別量處如主
    文第二項、第三項所示之刑，並分別定被告林家煌及曾俊榮
    應執行刑如主文第一、四項所示。
肆、諭知沒收（銷燬）部分：
一、按查獲之第一、二級毒品，不問屬於犯人與否，沒收銷燬之
    毒品危害防制條例第18條第1 項前段定有明文。故被告經法
    院為有罪之科刑判決時，查獲之毒品，與被告本案所犯並經
    法院諭知有罪者若全然無關，固不得於該有罪判決之主刑下
    宣告沒收，至若查獲之毒品，與被告被訴之本案非全然無關
    ，法院自應於主刑下宣告沒收（最高法院94年度台上字第12
    27號判決意旨參照）。又按以營利為目的販入毒品，經多次
    販賣後，持有剩餘毒品被查獲，其各次販賣毒品行為，固應
    併合處罰，惟就該查獲之剩餘毒品，祇能於最後一次之販賣
    毒品罪宣告沒收銷燬，不得於各次販賣毒品罪均宣告沒收銷
    燬（最高法院99年度台上字第2718號、第3193號判決意旨參
    照）。本件扣案如附表三編號7 所示之第一級毒品海洛因，
    附表三編號1 、8 所示之第二級毒品甲基安非他命，係分別
    於被告林家煌、曾俊榮處扣得之物，且業經鑑定確含第一級
    毒品海洛因、第二級毒品甲基安非他命成分，已如前述，該
    扣案毒品，與被告林家煌、曾俊榮本案被訴之販賣毒品行為
    並非全然無關，是應依毒品危害防制條例第18條第1 項前段
    之規定，在被告林家煌本案最後一次販賣第二級毒品甲基安
    非他命之犯行，即附表一編號5 所示之罪下；及在被告曾俊
    榮本案販賣第一級毒品海洛因之犯行，即附表二編號1 所示
    之罪下，與最後一次販賣第二級毒品甲基安非他命之犯行，
    即附表二編號5 所示之罪下，就鑑驗用磬後所餘部分分別宣
    告沒收銷燬之。又按鑑定毒品時，一般係以傾倒之方式，將
    包裝袋內之毒品倒出與包裝袋分離而秤重，必要時亦會輔以
    刮杓取袋內粉末，然無論依上述何種方式分離，包裝袋內均
    會有極微量毒品殘留，業經法務部調查局於93年3 月19日以
    調科壹字第09300113060 號函示在案（見司法院編印法官辦
    理刑事案件參考手冊（一）第334 頁），是如附表三編號1
    、7 、8 所示之包裝袋，雖係依上述方式將包裝內之甲基安
    非他命、海洛因與包裝袋分離所得，惟包裝袋內側仍會有微
    量第二級毒品甲基安非他命、第一級毒品海洛因之殘留，是
    用以包裹、裝放該第二級毒品甲基安非他命、第一級毒品海
    洛因之包裝袋，仍難與其內所殘留之毒品完全析離，自應一
    併視為毒品，亦應依毒品危害防制條例第18條第1 項前段之
    規定宣告沒收銷燬之。
二、按毒品危害防制條例第19條第1 項規定性質上係沒收之補充
    規定。其屬於本條所定沒收之標的，如得以直接沒收者，判
    決主文僅宣告沒收即可，不生「追徵其價額」或「以其財產
    抵償之」問題，須沒收之標的全部或一部不能沒收時，始生
    「追徵其價額」或「以其財產抵償之」選項問題。而「追徵
    其價額」或「以其財產抵償之」係屬兩種選項，分別係針對
    現行貨幣以外之其他財產與現行貨幣而言。本規定所稱「追
    徵其價額」者，係指所沒收之物為金錢以外之其他財物而無
    法沒收時，因其實際價值不確定，應追徵其價額，使其繳納
    與原物相當之價額，並無以其財產抵償之問題。倘嗣後追徵
    其金錢價額，不得結果而須以其財產抵償者，要屬行政執行
    機關依強制執行之法律之執行問題，即無不能執行之情形，
    自毋庸諭知「或以其財產抵償之」。如不能沒收之沒收標的
    為金錢時，因價值確定，判決主文直接宣告「以其財產抵償
    之」即可，不發生追徵價額之問題（最高法院99年度第5 次
    刑事庭會議決議參照）。是本件被告之犯罪所得為新臺幣現
    金部分，均應諭知如全部或一部不能沒收時，應以被告之財
    產抵償之，若有共犯之部分，即應與共犯連帶沒收及抵償之
    。至於事實欄三、（二）及（五）所述被告曾俊榮之犯行部
    分，因林家煌及林雄宗係以賒欠之方式向被告曾俊榮購買毒
    品，且無證據顯示被告曾俊榮嗣後已取得該二次販賣毒品之
    款項，故該部分被告曾俊榮並無犯罪所得應沒收之問題，併
    此敘明。
三、按毒品危害防制條例第19條第1 項所規定之沒收，固為刑法
    之特別規定，採義務沒收主義，但上開法條既無「不問屬於
    犯人與否，沒收之」之規定，仍應以該物品屬於犯人所有者
    為限，始應予以沒收，庶符沒收制度之基本原則（最高法院
    90年度台上字第626 號判決參照）。查被告林家煌經扣案如
    附表三編號2 、3 所示之物，據其陳稱該物係為陳岳永、高
    佩君所有之物（詳99年度偵字第3272號卷第168 頁），是應
    認該物為被告林家煌、陳岳永及高佩君共同販賣毒品所用之
    物，依共犯連帶沒收原則，應於被告林家煌、陳岳永、高佩
    君共同販賣第二級毒品犯行主文項下，依毒品危害防制條例
    第19條第1 項規定宣告沒收。曾俊榮經扣案如附表三編號9
    所示之臺灣大哥大0000000000號行動電話門號SIM 卡1 枚及
    搭配使用之NOKIA 行動電話機1 具，為供其販賣毒品聯絡所
    用之工具，然該0000000000號行動電話門號之SIM 卡申辦人
    非為被告曾俊榮（詳本院卷二第165 頁），故該行動電話門
    號之SIM 卡因非被告所有之物，不得宣告沒收，但該行動電
    話機本身屬其所有並持用，業據被告曾俊榮供承無訛（詳本
    院卷三第28頁），是應於被告曾俊榮如附表二編號2 至5 所
    示之販賣第二級毒品犯行主文項下，就該NOKIA 行動電話機
    ，依毒品危害防制條例第19條第1 項規定宣告沒收；扣案如
    附表三編號12所示之物，亦據其陳稱係供販賣毒品所用之物
    且為其所有（詳本院卷三第28頁背面），是應於被告曾俊榮
    各次販賣第一、二級毒品犯行主文項下，依毒品危害防制條
    例第19條第1 項規定宣告沒收。至於被告林家煌經扣案如附
    表三編號4 所示之0000000000行動電話門號SIM 卡申辦人非
    為被告林家煌（詳本院卷二第162 頁），不得宣告沒收。另
    被告林家煌經扣案如附表三編號4 所示之0000000000行動電
    話門號SIM 卡，被告陳岳永經扣案如附表三編號5 、6 所示
    之行動電話，被告曾俊榮經扣案如附表三編號10、11所示之
    行動電話，及如附表三編號13所示之針筒，均無證據證明係
    供本件犯罪所用或犯罪預備之物，也非本件犯罪所得或所生
    之物，自均不得宣告沒收，併此敘明。
據上論斷，應依刑事訴訟法第299 條第1 項，毒品危害防制條例
第4 條第1 項、第2 項、第17條第2 項、第18條第1 項前段、第
19條第1 項，刑法第11條、第28條、第55條、第59條、第51條第
5款、第9 款，判決如主文。
本案經檢察官黃立夫到庭執行職務。
中    華    民    國    99    年    12    月    28    日
                  刑事第四庭  審判長法  官 吳 福 森
                                    法  官 吳 錦 佳
                                    法  官 楊 皓 潔
以上正本證明與原本無異。
如不服本判決，應於收受本判決後10日內向本院提出上訴書狀，
並應敘述具體理由。如未敘述上訴理由者，應於上訴期間屆滿後
20日內向本院補提理由書狀（均須按他造當事人之人數附繕本）
「切勿逕送上級法院」。
                                    書記官 吳 伊 婷
中    華    民    國    99    年    12    月    28    日
附錄本案論罪科刑法條：
毒品危害防制條例第4條
製造、運輸、販賣第一級毒品者，處死刑或無期徒刑；處無期徒
刑者，得併科新臺幣2 千萬元以下罰金。
製造、運輸、販賣第二級毒品者，處無期徒刑或7 年以上有期徒
刑，得併科新臺幣1 千萬元以下罰金。
製造、運輸、販賣第三級毒品者，處5 年以上有期徒刑，得併科
新臺幣7 百萬元以下罰金。
製造、運輸、販賣第四級毒品者，處3 年以上10年以下有期徒刑
，得併科新臺幣3 百萬元以下罰金。
製造、運輸、販賣專供製造或施用毒品之器具者，處1 年以上7
年以下有期徒刑，得併科新臺幣1 百萬元以下罰金。
前五項之未遂犯罰之。
附表一（林家煌宣告之主刑及從刑）
┌──┬────┬──────────────────┐
│編號│犯罪事實│主刑及從刑（所犯罪名及所判處之刑度）│
├──┼────┼──────────────────┤
│ 1  │如事實欄│林家煌販賣第二級毒品，處有期徒刑年│
│    │一、（一│陸月。未扣案之販賣第二級毒品所得財物│
│    │）      │新臺幣壹仟元沒收之，如全部或一部不能│
│    │        │沒收時，以其財產抵償之。            │
├──┼────┼──────────────────┤
│ 2  │如事實欄│林家煌販賣第二級毒品，處有期徒刑年│
│    │一、（二│陸月。未扣案之販賣第二級毒品所得財物│
│    │）      │新臺幣壹仟元沒收之，如全部或一部不能│
│    │        │沒收時，以其財產抵償之。            │
├──┼────┼──────────────────┤
│ 3  │如事實欄│林家煌販賣第二級毒品，處有期徒刑年│
│    │一、（三│陸月。未扣案之販賣第二級毒品所得財物│
│    │）      │新臺幣伍佰元沒收之，如全部或一部不能│
│    │        │沒收時，以其財產抵償之。            │
├──┼────┼──────────────────┤
│ 4  │如事實欄│林家煌販賣第二級毒品，處有期徒刑年│
│    │一、（四│陸月。未扣案之販賣第二級毒品所得財物│
│    │）      │新臺幣玖佰元沒收之，如全部或一部不能│
│    │        │沒收時，以其財產抵償之。            │
├──┼────┼──────────────────┤
│ 5  │如事實欄│林家煌販賣第二級毒品，處有期徒刑年│
│    │一、（五│陸月。扣案如附表三編號1 「應沒收銷燬│
│    │）      │之物及數量欄」所示之物沒收銷燬之。未│
│    │        │扣案之販賣第二級毒品所得財物新臺幣捌│
│    │        │佰元沒收之，如全部或一部不能沒收時，│
│    │        │以其財產抵償之。                    │
├──┼────┼──────────────────┤
│ 6  │如事實欄│林家煌共同販賣第二級毒品，處有期徒刑│
│    │二      │年捌月。扣案如附表三編號2 、3 「應│
│    │        │沒收之物及數量欄」所示之物均沒收之。│
│    │        │。未扣案之販賣第二級毒品所得財物共新│
│    │        │臺幣壹萬元與陳岳永、高佩君連帶沒收之│
│    │        │，如全部或一部不能沒收時，以其與陳岳│
│    │        │永、高佩君之財產連帶抵償之。        │
└──┴────┴──────────────────┘
附表二（曾俊榮宣告之主刑及從刑）
┌──┬────┬──────────────────┐
│編號│犯罪事實│主刑及從刑（所犯罪名及所判處之刑度）│
├──┼────┼──────────────────┤
│ 1  │如事實欄│曾俊榮販賣第一級毒品，處有期徒刑拾伍│
│    │三、（一│年陸月。扣案如附表三編號7 「應沒收銷│
│    │）      │燬之物及數量欄」所示之物沒收銷燬之。│
│    │        │扣案如附表三編號12「應沒收之物及數量│
│    │        │欄」所示之物沒收之。未扣案之販賣第一│
│    │        │級毒品所得財物新臺幣壹萬元沒收之，如│
│    │        │全部或一部不能沒收時，以其財產抵償之│
│    │        │。                                  │
├──┼────┼──────────────────┤
│ 2  │如事實欄│曾俊榮販賣第二級毒品，處有期徒刑年│
│    │三、（二│玖月。扣案如附表三編號9 、12「應沒收│
│    │）      │之物及數量欄」所示之物均沒收之。    │
├──┼────┼──────────────────┤
│ 3  │如事實欄│曾俊榮販賣第二級毒品，處有期徒刑年│
│    │三、（三│柒月。扣案如附表三編號9 、12「應沒收│
│    │）      │之物及數量欄」所示之物均沒收之。未扣│
│    │        │案之販賣第二級毒品所得財物新臺幣貳仟│
│    │        │伍佰元沒收之，如全部或一部不能沒收時│
│    │        │，以其財產抵償之。                  │
├──┼────┼──────────────────┤
│ 4  │如事實欄│曾俊榮販賣第二級毒品，處有期徒刑年│
│    │三、（四│柒月。扣案如附表三編號9 、12「應沒收│
│    │）      │之物及數量欄」所示之物均沒收之。未扣│
│    │        │案之販賣第二級毒品所得財物新臺幣貳仟│
│    │        │伍佰元沒收之，如全部或一部不能沒收時│
│    │        │，以其財產抵償之。                  │
├──┼────┼──────────────────┤
│ 5  │如事實欄│曾俊榮共同販賣第二級毒品，處有期徒刑│
│    │三、（五│年柒月。扣案如附表三編號8 「應沒收│
│    │）      │銷燬之物及數量欄」所示之物沒收銷燬之│
│    │        │。扣案如附表三編號9 、12「應沒收之物│
│    │        │及數量欄」所示之物均沒收之。        │
└──┴────┴──────────────────┘
附表三（扣案物）
┌──┬─────────┬─────────────┐
│編號│ 扣案物名稱及數量 │ 應沒收（銷燬）之物及數量 │
├──┼─────────┼─────────────┤
│ 1  │第二級毒品甲基安非│第二級毒品甲基安非他命陸包│
│    │他命陸包（含包裝袋│（含包裝袋陸只，毒品驗餘淨│
│    │陸只，毒品淨重共計│重共計肆點捌玖肆公克）  │
│    │肆點捌玖柒玖公克）│                          │
├──┼─────────┼─────────────┤
│ 2  │電子磅秤壹臺      │同左                      │
├──┼─────────┼─────────────┤
│ 3  │夾鍊袋貳包        │同左                      │
├──┼─────────┼─────────────┤
│ 4  │行動電話SIM卡貳片 │不得宣告沒收              │
│    │（SIM卡門號為09264│                          │
│    │99561、0000000000 │                          │
│    │）                │                          │
├──┼─────────┼─────────────┤
│ 5  │Sony Ericsson 牌行│不得宣告沒收              │
│    │動電話機壹具（手機│                          │
│    │上面標籤門號寫0973│                          │
│    │721954）          │                          │
├──┼─────────┼─────────────┤
│ 6  │NOKIA 牌行動電話機│不得宣告沒收              │
│    │壹具（手機上面標籤│                          │
│    │門號寫0000000000）│                          │
├──┼─────────┼─────────────┤
│ 7  │第一級毒品海洛因貳│第一級毒品海洛因貳包（含包│
│    │包（含包裝袋貳只，│裝袋貳只，毒品驗餘淨重共計│
│    │毒品淨重共計壹點零│壹點零捌公克）            │
│    │玖公克）          │                          │
├──┼─────────┼─────────────┤
│ 8  │第二級毒品甲基安非│第二級毒品甲基安非他命柒包│
│    │他命柒包（含包裝袋│（含包裝袋柒只，毒品驗餘淨│
│    │柒只，毒品淨重共計│重共計點壹貳公克）      │
│    │點壹伍公克）    │                          │
├──┼─────────┼─────────────┤
│ 9  │NOKIA 廠牌行動電話│NOKIA 廠牌行動電話機壹具（│
│    │機壹具（內附臺灣大│不含內附之臺灣大哥大之SIM │
│    │哥大之SIM 卡，手機│卡）                      │
│    │上面標籤門號寫0983│                          │
│    │160016）          │                          │
├──┼─────────┼─────────────┤
│ 10 │SHARP 廠牌行動電話│不得宣告沒收              │
│    │機壹具（手機上面標│                          │
│    │籤門號寫0000000000│                          │
│    │）                │                          │
├──┼─────────┼─────────────┤
│ 11 │SHARP 廠牌行動電話│不得宣告沒收              │
│    │機壹具（手機上面標│                          │
│    │籤門號寫0000000000│                          │
│    │）                │                          │
├──┼─────────┼─────────────┤
│ 12 │夾鍊袋壹包        │同左                      │
├──┼─────────┼─────────────┤
│ 13 │針筒壹支          │不得宣告沒收              │
├──┼─────────┴─────────────┤
│    │以上編號1 至4 所示之物係自被告林家煌處搜索扣押│
│備  │之物，編號5 、6 所示之物係自被告陳岳永處搜索扣│
│註  │押之物，編號7 至13所示之物係自被告曾俊榮處搜索│
│    │扣押之物。                                    │
└──┴───────────────────────┘                                             │

司法院資訊處製作；財團法人民間司法改革基金會備份。
